# 克强总理调研公司的会计及税务处理，有意思

提问人：94587374 时间：2015-11-10 09:46:53
李克强 24 日考察拥有近万员工的河南鲜易控股公司。一名冷链运输司机介绍，他与公司四六开出资购买货车，也享受运输效益40%的分成，公司像这样的车辆占3/4。总理笑称，这相当于众筹，大企业创新机制和模式，能激活更多员工的活力，释放更大能量。
这个是共同经营吗？税务上如何处理，车的增值税进项一次性抵扣，销售的收入账务如何处理？企业所得税和个人所得税都不是易事吧

回答人：chenyiwei
看合作协议对双方权利义务关系的约定。但估计认定为共同经营的可能性不大，因为公司在这个共同出资的交易中无疑处于主导地位，并非双方共同控制。更接近于公司吸收员工的财务性投资，主导其运营，员工作为出资人享有与经营业绩挂钩的收益。

提问人：94587374 时间：2015-11-11 21:15:16
陈版，那公司是不是当作负债还是少数股东权益处理合适呢？

回答人：chenyiwei
应作为负债处理。这种合作是有期限的，例如到车辆报废时为止，或者相关合作协议中也可能对员工离职时的处理问题作出安排，如果离职时可以要求收回投资，而离职问题不是公司所能控制的。